

Tecnólogo en desarrollo de software

# Información **Adicional**

- www.daniletto.site
- O Danilett0
- @danilo\_533
- in jefersondanilocastro

# **Conocimientos**

- ☑ HTML
- JavaScript
- **CSS**
- WordPress
- Sass
- Git
- SEO
- MySql
- PHP
- React

- ☑ Marketing ☑ UI/UX

### Intereses

- Diseño web y UX
- Inteligencia artificial
- Videojuegos
- Blogs de tecnología
- Aprendizaje y cursos online
- Emprendimiento
- Música y Fotografía
- Marketing Digital

### Jeferson Danilo Castro Becerra

daniilo.97@hotmail.com 🕓 311 287 8998

Tecnólogo en desarrollo de software, me especializo en el desarrollo front end de aplicaciones web. Me apasiona crear soluciones web que combinen funcionalidad, estética y usabilidad.

Me considero una persona creativa y recursiva, que busca constantemente nuevas formas de resolver problemas y mejorar los procesos, me enfoco en los objetivos y en las necesidades del negocio, propongo ideas que aportan valor y que ayudan al crecimiento de este.

Aprendo de mis errores, soy autodidacta y muy curioso. Me adapto a los cambios y retos que se me planteen, incorporando lo último a mis proyectos futuros. Soy una persona responsable, honesta y dedicada, con muy buena actitud y disposición para ayudar a los demás.

## **Experiencia**

#### **REPREMUDNO S.A.S**

#### Analista HelpDesk (Noviembre 2021 - Mayo 2023)

Trabajé como analista de helpdesk enfocado a ofreser soluciones a problemas que se presentaban, brindando soporte técnico a usuarios internos y externos. Resolviendo incidencias relacionadas con el sistema de la compañía y sus funcionalidades.

Además, creé, modifique e implemente código usando PHP, con MySQL y HTML, con CSS. Desarrollé soluciones web que mejoraron la funcionalidad y la usabilidad del

Logré implementar soluciones a nivel de código utilizando PHP, javaScript, html y css en el sistema web de la compañía, por lo cual solucioné errores presentes y mejoré considerablemente todo el proceso que realizaban los usuarios para completar sus tareas. Asimismo, me enorgullece decir que durante dos meses estuve a cargo de resolver todos los requerimientos técnicos en la mesa de ayuda de la empresa, logrando tener al día todo lo que se me pedía, brindando un servicio de muy buena calidad ante todo.

#### **CARAVELA COFFEE**

#### Desarrollador Web (Febrero 2020 - Febrero 2021)

Como desarrollador web de Café Colombia, fui el responsable de desarrollar. mantener y administrar el sitio web principal de la compañía, así como la intranet corporativa. Mi trabajo tuvo un impacto directo en la imagen y la comunicación de la empresa con sus clientes y colaboradores.

En colaboración con el jefe del departamento de informática, trabajando en coordinación con el equipo de marketing y el equipo de recursos humanos, me enorgullece decir que realizamos un trabajo impecable para beneficiar la imagen de Café Colombia ante el mundo.

Además, todo esto permitió a Café Colombia no solo mejorar su imagen, sino también aumentar sus ventas a nivel internacional en un 30%, ya que se implementó un sistema para solicitar muestras de café orgánico de forma muy sencilla.

## **Educación**

#### POLITECNICO INTERNACIONAL

2020 - 2023

Técnologo en Desarrollo de Software y aplicaciones moviles

## Educación Complementaria

#### ■ Fundación Universitaria Compensar

Taller de Competencias Transversales

#### Platzi

Curso practico de JavaScript Curso de Accesibilidad Web Curso de Frontend Developer Curso Profesional de Git y GitHub

#### LinkedIn

Conviértete en desarrollador web full-stack

#### Politecnico Internacional

Diplomado en marketing digital